【裁判字號】    98,交抗,2119
【裁判日期】    980831
【裁判案由】    違反道路交通管理處罰條例
【裁判全文】
臺灣高等法院交通事件裁定            98年度交抗字第2119號
                                    98年度交抗字第2124號
                                    98年度交抗字第2125號
                                    98年度交抗字第2126號
抗  告  人
即受處分人  甲○○
上列抗告人因違反道路交通管理處罰條例案件，不服臺灣板橋地
方法院，中華民國98年7月3日裁定（98年度交聲字第1762號、第
1763號、第1764號、第1765號），提起抗告，本院裁定如下：
    主  文
抗告駁回。
    理  由
一、按線條係以實線或虛線標繪於路面或緣石上，用以管制交通
    ，而紅實線為線條之一種，設於路側，用以禁止臨時停車，
    道路交通標誌標線號誌設置規則第149條第1項第1款第5目訂
    有明文；又禁止臨時停車處所不得停車，道路交通安全規則
    第112條第1項第1款亦定有明文。次按汽車駕駛人在禁止臨
    時停車處所停車者，處新臺幣（下同）600元以上1200元以
    下罰鍰，道路交通管理處罰條例第56條第1項第1款亦有明文
    ；又汽車駕駛人之違規行為，當場不能或不宜攔截製單舉發
    者，經以科學儀器取得證據資料證明其行為違規，得逕行舉
    發，同條例第7條之2第1項第7款著有明文。而此逕行舉發，
    依同條第4項規定，應記明車輛牌照號碼、車型等可資辨明
    之資料，以汽車所有人為被通知人製單舉發。
二、受處分人甲○○所有之車牌號碼529－CT號營業一般小客車
    ，於如附表所示之時間，停放於臺北縣蘆洲市○○○路○段
    之禁止臨時停車處，經臺北縣政府警察局蘆洲分局警員拍照
    取證後逕行舉發，原處分機關乃依違反道路交通管理處罰條
    例第56條第1項第1款，分別裁處受處分人如附表所示之罰鍰
    。
三、受處分人聲明異議及抗告意旨略以：舉發違反道路交通管理
    事件通知單上皆有記載年、月、日，但舉發照片上並無顯示
    年、月，而只有日期之標示，兩者不相符合，爰請求撤銷原
    處分云云。
四、經查：
  (一)受處分人所有之車牌號碼529－CT號營業一般小客車，於如
    附表所示之時間，停放於臺北縣蘆洲市○○○路○段處。而
    該地點路側設有紅實線，禁止車輛臨時停車，臺北縣政府警
    察局蘆洲分局警員遂以受處分人有「在禁止臨時停車處所停
    車」之違規，拍照採證後逕行舉發等情，有臺北縣政府警察
    局舉發違反道路交通管理事件通知單影本4份在卷可稽（見
    原審卷第8頁至第11頁）。
  (二)至受處分人雖辯稱該等採證照片無完整違規日期之標示云云
    。然依臺北縣政府警察局蘆洲分局98年6月23日北縣警蘆交
    裁字第0980021549號函之說明：本案採證照片，明確完整顯
    示違規時間（如員警原始存檔照片所示），惟委外公司作業
    疏失，以致採證照片未能顯示年、月、日，僅顯示日、期、
    分等語，並有該函所附之員警原始存檔照片8幀在卷可稽（
    見原審卷第21頁至第23頁）。再核諸所附之存檔照片，實係
    明確完整顯示違規時間（含年、月、日、時、分），並與前
    揭舉發違反道路交通管理事件通知單之記載相符。至原舉發
    通知單所檢附之照片，雖因作業疏漏，僅顯示拍照之日、時
    、分，漏未顯示年、月，然此行政疏失尚不至對受處分人違
    規事實之認定造成影響。受處分人前揭所辯，顯無可採。
  (三)綜上，本件事證明確，受處分人確有於上揭時地違規停放上
    開車輛之違規行為，洵堪認定。原審法院認原裁罰並無不合
    ，駁回受處分人之異議，其認事用法，均無不當。受處分人
    抗告意旨，仍執陳詞，否認違規行為，核無理由，抗告應予
    駁回。
五、據上論斷，應依道路交通管理處罰條例第89條，道路交通案
    件處理辦法第26條，刑事訴訟法第412條，裁定如主文。
中    華    民    國    98    年    8    月  31      日
                  刑事第八庭  審判長法  官  鄭文肅
                                    法  官  蔡光治
                                    法  官  劉嶽承
以上正本證明與原本無異。
不得再抗告。
                                    書記官  何仁崴
中    華    民    國    98    年    9     月    1     日
附  表：
┌─┬─────┬────────┬─────────┐
│編│原審法院案│裁決書案號      │違規時間          │
│號│號        ├────────┼─────────┤
│  │          │舉發通知單案號  │裁處罰鍰（新臺幣）│
├─┼─────┼────────┼─────────┤
│一│98年度交聲│北監裁申字第裁22│98年3月5日12時46  │
│  │字第1762號│－CX0000000號   │分                │
│  │          │                │                  │
│  │          │                │                  │
│  │          ├────────┼─────────┤
│  │          │北縣警交大字第CX│900元             │
│  │          │0000000號       │                  │
│  │          │                │                  │
├─┼─────┼────────┼─────────┤
│二│98年度交聲│北監裁申字第裁22│98年3月6日17時26分│
│  │字第1763號│－CX0000000號   │                  │
│  │          │                │                  │
│  │          ├────────┼─────────┤
│  │          │北縣警交大字第CX│900元             │
│  │          │0000000號       │                  │
│  │          │                │                  │
├─┼─────┼────────┼─────────┤
│三│98年度交聲│北監裁申字第裁22│98年3月12日22時17 │
│  │字第1764號│－CX0000000號   │分                │
│  │          │                │                  │
│  │          ├────────┼─────────┤
│  │          │北縣警交大字第CX│900元             │
│  │          │0000000號       │                  │
│  │          │                │                  │
├─┼─────┼────────┼─────────┤
│四│98年度交聲│北監裁申字第裁22│98年3月17日10時53 │
│  │字第1765號│－CX0000000號   │分                │
│  │          │                │                  │
│  │          ├────────┼─────────┤
│  │          │北縣警交大字第CX│900元             │
│  │          │0000000號       │                  │
│  │          │                │                  │
└─┴─────┴────────┴─────────┘


司法院資訊處製作；財團法人民間司法改革基金會備份。
